臺灣彰化地方法院刑事判決　　　　　　　　　　　　　九十三年度訴字第六一五號
　　公　訴　人　臺灣彰化地方法院檢察署檢察官
　　被　　　告　乙○○
右列被告因違反毒品危害防制條例案件，經檢察官提起公訴（九十三年毒偵字第一二
二九號），有刑事訴訟法第二百七十三條之一第一項之情形，本院裁定改依簡式審判
程序審理判決如左：
    主  文
乙○○連續施用第一級毒品，累犯，處有期徒刑玖月，扣案之海洛因包（合計淨重
零點壹玖公克）沒收銷燬之，扣案之塑膠夾鏈袋貳個及鐵盒子壹個，均沒收之；又連
續施用第二級毒品，累犯，處有期徒刑伍月，扣案之安非他命壹包（毛重零點公克
）沒收銷燬之，扣案之塑膠夾鏈袋貳個及鐵盒子壹個，均沒收之。應執行有期徒刑壹
年，扣案之海洛因包（合計淨重零點壹玖公克）及安非他命壹包（毛重零點公克
），均沒收銷燬之，扣案之塑膠夾鏈袋貳個及鐵盒子壹個，均沒收之。
    事  實
一、乙○○曾於民國八十九年間因竊盜案件，經本院於八十九年四月五日以八十九年
    度易字第一八六號判處有期徒刑七月確定，業於九十年一月六日執行完畢。又因
    施用毒品案件，先後二次經觀察、勒戒，均認無繼續施用毒品之傾向，分別於八
    十八年三月十二日、八十九年一月二十九日觀察、勒戒期滿執行完畢釋放，並由
    臺灣彰化地方法院檢察署檢察官各於八十八年三月十二日、八十九年一月二十八
    日，以八十八年度偵字第二五二五號、八十九年度毒偵字第五一七號為不起訴處
    分確定。詎仍不知悔改，復基於施用第一級毒品海洛因之概括犯意，自九十三年
    一月初某日起，至同年四月二十一日晚上九時許，在彰化縣彰化市三村村三村莊
    三十號乙○○之舊宅，以摻入香煙吸食其煙之方式，連續施用海洛因多次；又自
    九十三年一月初某日起，至同年四月二十二日凌晨二時止，亦在彰化縣彰化市三
    村村三村莊三十號乙○○之舊宅，以將安非他命置入玻璃球內，用火燒烤吸食其
    煙之方式，連續施用安非他命多次。嗣於九十三年四月二十二日中午十二時二十
    分許，在同上地點，為彰化縣警察局員警查獲，並扣得被告所有之海洛因三包（
    合計淨重零點一九公克）、安非他命一包（毛重零點三公克）、被告所有並供施
    用毒品所用之塑膠夾鏈袋二個、鐵盒子一個及被告所有之行動電話一支（含00
    00000000號ＳＩＭ卡一片）。
二、案經彰化縣警察局報請台灣彰化地方法院檢察署檢察官偵查起訴。
    理  由
一、右揭犯罪事實，業據被告乙○○迭於警詢、偵訊、本院準備程序及審理時均坦承
    不諱，且其被查獲後為警採集之尿液，經送請彰化縣衛生局檢驗結果，呈安非他
    命陽性反應，有彰化縣警察局刑警隊第五組委託檢驗尿液代號及真實姓名對照認
    證單，及彰化縣衛生局九十三年五月三日煙檢字第九三一二七０號煙毒尿液檢驗
    成績書各一紙在卷可參，且有被告所有且用於裝帶海洛因及安非他命毒品之塑膠
    夾鏈袋袋二個及鐵盒子一個扣案可資佐證，又扣案之白色粉末四包，經法務部調
    查局及彰化縣警察局鑑驗結果，其中白色粉末三包（淨重零點一九公克，空包裝
    重零點七二公克），確為第一級毒品海洛因無誤，另白色粉末一包，確為第二級
    毒品安非他命（毛重零點三公克），有毒品初步檢驗報告單及法務部調查局調科
    壹字第一四００一０一五０號鑑定通知書各一紙在卷可稽，是被告之自白堪以採
    信。本件事證明確，被告上開犯行應堪認定。
二、又被告曾於八十八年間因施用毒品案件，先後二次經觀察、勒戒，均認無繼續施
    用毒品之傾向，分別於八十八年三月十二日、八十九年一月二十九日因觀察、勒
    戒期滿執行完畢釋放，並由臺灣彰化地方法院檢察署檢察官各於八十八年三月十
    二日、八十九年一月二十八日，以八十八年度偵字第二五二五號、八十九年度毒
    偵字第五一七號為不起訴處分確定之情，有臺灣高等法院被告全國前案紀錄表、
    臺灣彰化地方法院檢察署刑案資料查註紀錄表在卷可按。被告顯係於前案施用毒
    品經觀察、勒戒後，認無繼續施用毒品傾向，經執行完畢釋放，並由檢察官為不
    起訴處分後，五年內再犯本件施用毒品罪，應予依法論科。
三、按連續數行為而犯同一之罪名者，以一罪論，刑法第五十六條定有明文，則當連
    續犯罪之際，遇刑法有變更時，其一部涉及舊法，一部涉及新法者，即應依最後
    行為時之法律處斷，此有最高法院二十九年上字第三八六六號判例可資參照。查
    毒品危害防制條例於九十二年六月六日經立法院修正通過後，同年七月九日經總
    統公布，並自公布後六個月即九十三年一月九日開始施行。本件被告自九十三年
    一月初某日起，分別至九十三年四月二十一日晚上九時止及同年月二十二日凌晨
    二時止，連續施用海洛因及安非他命多次，其最後之行為時，毒品危害防制條例
    業已修正公布並施行之，揆諸前揭說明，自應適用裁判時即修正後之毒品危害防
    制條例第十條第一項之規定處罰，而無刑法第二條新舊法比較之必要。故核被告
    所為，係犯修正後之毒品危害防制條例第十條第一項、第二項之施用第一級、第
    二級毒品罪。被告持有第一、二級毒品之低度行為應為其施用之高度行為吸收，
    不另論罪，併予敘明。被告先後多次施用第一、二級毒品海洛因及安非他命之犯
    行，時間緊接，所犯又係構成要件相同之罪名，顯均係基於概括之犯意反覆為之
    ，為連續犯，應均依刑法第五十六條之規定論以一罪，並均加重其刑。被告於八
    十九年間因竊盜案件，經本院於八十九年四月五日以八十九年度易字第一八六號
    判處有期徒刑七月確定，業於九十年一月六日執行完畢，有臺灣高等法院被告全
    國前案紀錄表及臺灣彰化地方法院檢察署刑案資料查註紀錄表在卷可按，其受有
    期徒刑之執行完畢，五年內再犯本件有期徒刑以上之罪，為累犯，均依法遞加重
    其刑。爰審酌被告已因施用毒品案件，歷經二次觀察、勒戒之處遇措施，卻未能
    知所收斂而遠離毒害，戒毒意志尚非堅定，品行非端，惟念及被告於犯罪後尚能
    坦承犯行，態度堪稱良好，且施用毒品固戕害個人健康至深，為取得購買毒品之
    財物，往往為其餘犯罪之源，望被告經此次之起訴審判及入監執行，能徹底戒除
    毒癮，及其施用期間、犯罪目的、手段等一切情狀，分別量處如主文所示之刑。
    扣案之海洛因三包（淨重零點一九公克）及安非他命一包（毛重零點三公克），
    分別屬毒品危害防制條例第二條第二項第一、二款之第一級毒品及第二級毒品，
    均依同法第十八條第一項前段之規定沒收銷燬之。至扣案之塑膠夾鏈袋二個及鐵
    盒子一個，均為被告所有且供吸食海洛因及安非他命之用，業據被告供承在卷，
    爰依刑法第三十八條第一項第二款沒收之。另扣案之行動電話一支（含0000
    000000號ＳＩＭ卡一片），雖為被告所有，惟與本件施用毒品無關，爰不
    另為沒收之諭知，附此敘明。
四、末查，本件係彰化縣警察局於九十三年四月二十三日移送臺灣彰化地方法院檢察
    署偵辦，該署再於同年五月七日起訴，而於同年五月十九日繫屬於本院刑事庭，
    有偵卷刑事案件移送書及本院收文日期戳章可明。是本案繫屬於臺灣彰化地方法
    院檢察署及本院刑事庭之日期，均已逾九十三年一月九日，即非屬修正後毒品危
    害防制條例第三十五條第一項前段所規定之「於九十二年六月六日本條例修正施
    行前繫屬之施用毒品案件」，自無修正後毒品危害防制條例第三十五條之適用餘
    地，附此敘明。
據上論斷，應依刑事訴訟法第二百七十三條之一第一項、第二百九十九條第一項前段
，毒品危害防制條例第十條第一項、第二項，第十八條第一項前段，刑法第十一條前
段、第五十六條、第四十七條、第五十一條第五款、第三十八條第一項第二款，判決
如主文。
本案經檢察官甲○○到庭執行職務。
中      華      民      國    九十三    年      六      月     三十     日
                              臺灣彰化地方法院刑事第一庭
                                  法      官  黃  齡  玉
右正本證明與原本無異。
如不服本判決，應於判決送達後十日內，向本院提出上訴狀( 須附繕本 )。
                                  法院書記官  黃  當  易
中      華      民      國    九十三    年      六      月     三十     日
毒品危害防制條例第十條
施用第一級毒品者，處六月以上五年以下有期徒刑。
施用第二級毒品者，處三年以下有期徒刑。
毒品危害防制條例第十八條：
查獲之毒品及專供製造或施用毒品之器具，不問屬於犯人與否，均沒收銷燬之。但合
於醫藥或研究之用者，得不予銷燬。
前項合於醫藥或研究用毒品或器具之管理辦法，由法務部會同行政院衛生署定之。
